# 关于购买保理款做 ABS 的待结算款项，是否应在完成出让债权时确认为债权出让款的一部分

提问人：学 习 的 Molly 时间：2021-04-26 19:30:41
请教陈版及各位大神，关于保理公司购买保理款做ABS的待结算款项，是否应在完成出让债权时确认为债权出让款的一部分1 、待结算款项形成的实质
某保理公司购买保理款做ABS
资产管理计划管理人在发行资产支持专项计划时，根据投资人成本、预计的各项费用及基础资产预计现金流覆盖倍数，测算出资产支持专项计划发行利率；考虑到资产支持专项计划发行期间可能会产生某些未预测到的费用，因此在确定购买基础资产折价率时，资产管理人会把这些未定因素综合考虑进去，考虑未定因素后的基础资产折价率会高于专项计划发行利率。
同时，资产管理人确定基础资产折价率需经原始权益人（保理公司）认可，基础资产折价率在满足最低标准前提下，折价率的高低保理公司可以与资产管理人协商决定。
ABS待结算款计算公式为：待结算款=基础资产账面价值-基础资产转让价款-ABS价内发行费用-认购者应分配款项
ABS价内费用及认购者应分配款项基本固定，影响待结算款的大小主要取决于综合折价率的大小（基础资产转让价款=基础资产账面价值*综合折价率），因此基础资产转让价款为待结算款的主要影响因素，待结算款与基础资产转让价款之和与基础资产账面价值的差额，构成保理公司转让基础资产而产生的成本。
根据上面的分析，待结算款的实质系基础资产转让对价中的一小部分，按照目前券商行规，预留目的是谨慎考虑作为应对专项计划中未预算的零星费用备用金，待资产计划清算后再收回（就如工程质量保证金）
但是因资产支持专项计划中有一条条款剩余待结算款做为资产服务机构的服务费。
因此产生了分歧，待结算款到底是做为出让债权款的一部分，还是做为服务费？
从专项计划其他服务机构服务费比重对比分析
1 、做为资产管理计划的托管银行收取的托管服务费，其收费标准为发行规模的万分之一。
2 、做为资产管理计划管理人的管理服务费、其收费标准为发行规模的0.1%-0.2%。
而保理公司的待结算款占发行规模的比在0.05%至1.2%之间，该比重远远大于托管服务费及资管计划管理服务费占比，资产服务机构的服务主要为到期日前对核心企业提示付款并催收，仅负责提示付款等很常规的服务就可以获取如此多的服务费不符合逻辑综上分析，根据实质重于形式考虑，认为保理公司把待结算款做为对价的组成部分在应收债权卖出并（即应收账款债权及其附属担保权益转让给资管计划时）确认系合理准确的，并非系资管计划中的约定的资产服务费。

回答人：chenyiwei
建议考虑：在如主帖所述的安排中，是否通过对各类情况发生可能性及其影响的谨慎估计和充分预留，特别是“剩余待结算款做为资产服务机构的服务费”的约定，为计划认购人提供了极高程度的本金和约定收益安全保障，而将与回款相关的可变性基本仍由原始权益人享有或承担？如果是这种情况，则意味着原始权益人并未将基础资产所有权上主要风险和报酬转移出去，基础资产很可能不满足终止确认条件？
无论如何，作为服务费处理都是不恰当的。即使确实满足终止确认条件，也应作为转让价款处理。